ACORDAO-COMPLETO-2371198

ACÓRDÃO 2094/2019 ATA 34/2019 - PLENÁRIO

VISTOS, relatados e discutidos estes autos de Representação formulada pela empresa Amende Comércio e Automação de Equipamentos Educacionais Ltda. EPP, nos termos do art. 113, § 1º, da Lei 8.666/1993, c/c o art. 237, VII, do Regimento Interno do TCU, em face da licitação promovida pela Universidade Federal da Bahia (UFBA) , Pregão Eletrônico n. 11/2019, em que se aprecia, para fins de referendo, medida cautelar expedida pelo Relator,
ACORDAM os Ministros do Tribunal de Contas da União, reunidos em Sessão do Plenário, diante das razões expostas pelo Relator e com fundamento no art. 276 do Regimento Interno do TCU, em:
9.1. referendar a medida cautelar concedida por meio do despacho acostado à peça 30 e as demais decisões prolatadas naquela ocasião;
9.2. retornar o processo à Secretaria de Controle Externo de Aquisições Logísticas - Selog, para as providências cabíveis.

REPRESENTAÇÃO. Objeto(s) do processo: Licitação: 11/2019 ratificação de cautelar

Universidade Federal da Bahia.

3. Representante: Amende Comércio e Automação de Equipamentos Educacionais Ltda. (CNPJ 09.312.196/0001-24).

13.1. Ministros presentes: José Mucio Monteiro (Presidente), Walton Alencar Rodrigues, Benjamin Zymler, Raimundo Carreiro (Relator), Ana Arraes, Bruno Dantas e Vital do Rêgo.
13.2. Ministro-Substituto convocado: Augusto Sherman Cavalcanti.
13.3. Ministros-Substitutos presentes: Marcos Bemquerer Costa e André Luís de Carvalho.

ACORDAO-COMPLETO-2392139

Acórdão 290/2020 - Plenário

ACORDAO-COMPLETO-2379338

Acórdão 2570/2019 - Plenário

RAIMUNDO CARREIRO

Trata-se de representação, com pedido de medida cautelar, formulada pela empresa Amende Comércio e Automação de Equipamentos Educacionais Ltda. EPP, nos termos do art. 113, § 1º, da Lei 8.666/1993, c/c o art. 237, VII, do Regimento Interno do TCU, em face da licitação promovida pela Universidade Federal da Bahia (UFBA) , Pregão Eletrônico n. 11/2019, cujo objeto é o "Registro de Preços, pelo prazo de 12 (doze) meses, para eventual Aquisição de FERRAMENTAS E EQUIPAMENTOS DIDÁTICOS PARA ATENDER AS DEMANDAS DO INSTITUTO DE CIÊNCIA, TECNOLOGIA E INOVAÇÃO CAMAÇARI/BAHIA, conforme condições, quantidades, exigências e estimativas, inclusive as encaminhadas pelos órgãos e entidades participantes (quando for o caso) , estabelecidas neste edital".
As alegações da representante foram assim elencadas pela Secretaria de Controle Externo de Aquisições Logísticas - Selog, unidade técnica instrutora do feito (peça 28) , verbis:
"1.	O representante alega, em suma, que sua inabilitação se deu em desrespeito à vinculação do ato administrativo ao instrumento convocatório, com base nos seguintes argumentos (peça 1) :
a)	o disposto nos subitens 8.2 e 8.5 do edital do PE 11/2019, em consonância com o previsto na normatização pertinente ao tema habilitação em pregão eletrônico, deixa clara a possibilidade de substituição dos documentos relativos à habilitação jurídica, econômico-financeira e fiscal pelo cadastro atualizado no Sistema de Cadastramento Unificado de Fornecedores (Sicaf) - cita o art. 14, parágrafo único, do Decreto 5.450/2005, o art. 4º, XIV, da Lei 10.520/2002, e o art. 21, III e V, da IN 3/2018 da Secretaria de Gestão do extinto Ministério do Planejamento, Desenvolvimento e Gestão (IN-SG/MP 3/2018) (peça 3) ;
b)	apesar de já ter apresentado declaração de consulta ao Sicaf, juntamente com as propostas (peças 7-9) e os atestados de capacidade técnica (peças 4-5) , durante a fase de aceitação, enviou novamente declaração de consulta ao Sicaf atualizada (peça 11) , ao ser convocado pelo pregoeiro em 3/7/2019 (peça 10, p. 52) ;
c)	com cadastro válido e informações regulares no Sicaf, não haveria necessidade de busca ou solicitação de documentação complementar relativa aos subitens 8.6, 8.7 e 8.8 do edital e, ainda que houvesse essa necessidade, o pregoeiro deveria ter concedido duas horas, em conformidade com o subitem 8.4 do edital - destaca mensagem do pregoeiro "para todos os fornecedores que não leram o edital e com isso não enviaram a devida documentação para habilitação" concedendo trinta minutos para o envio, sob pena de desclassificação (peça 10, p. 52) ;
d)	posteriormente, encaminhou por e-mail toda a documentação listada no item 8 do edital, a fim de complementar a documentação já encaminhada via anexo do sistema de compras governamentais (peça 12) ; 
e)	o pregoeiro, ao julgar o recurso administrativo interposto pelo representante, manteve sua inabilitação, por ausência de envio do contrato social e da documentação de seus administradores, nos termos do subitem 8.6 do edital, e de certidão de falência, nos termos do subitem 8.8.1 do edital (peça 15) ; e
f)	a decisão foi mantida pela autoridade competente (peça 16) ."
Após realizado exame acerca da admissibilidade da representação, a Selog procedeu a seguinte avaliação acerca dos pressupostos para a adoção de eventual medida cautelar, diante das alegações apresentadas pela representante (peça 28) , cujas conclusões contaram com a anuência do titular daquela unidade técnica (peça 29) , verbis:
"D. Medida Cautelar - Avaliação Dos Pressupostos
Perigo Da Demora
 (...) 
Análise:
4.	Está configurado o pressuposto do perigo da demora em razão de a ata de registro de preços decorrente do PE 11/2019 já ter sido assinada, com a iminente assinatura dos contratos decorrentes.
Perigo da Demora Reverso
 (...) 
Análise:
5.	Não se verifica a presença do pressuposto da demora reverso, uma vez que se trata de eventual aquisição de material não essencial ao funcionamento do órgão.
Plausibilidade Jurídica
 (...) 
Análise quanto à plausibilidade jurídica e quanto à necessidade de adoção de medida cautelar:
6.	O Sicaf viabiliza o cadastramento de fornecedores de materiais e serviços para os órgãos e as entidades da Administração Pública Federal Direta, Autárquica e Fundacional, no âmbito do Sistema Integrado de Serviços Gerais (Sisg) .
7.	Trata-se de importante ferramenta, que proporciona a ampliação das opções de compras do governo federal e permite a desburocratização do cadastramento, com fins de habilitação de fornecedores em licitações, dispensas, inexigibilidades e contratos públicos.
8.	Assim, uma vez inscrito no Sicaf, o fornecedor estará cadastrado perante qualquer órgão/entidade integrante do Sisg ou que tenha aderido ao Sistema Integrado de Administração de Serviços Gerais (Siasg) , com registro cadastral e sua renovação com validade de um ano.
9.	A Lei 10.520/2002 dispõe (grifado) :
Art. 4ºA fase externa do pregão será iniciada com a convocação dos interessados e observará as seguintes regras:
 (...) 
XIV - os licitantes poderão deixar de apresentar os documentos de habilitação que já constem do Sistema de Cadastramento Unificado de Fornecedores - Sicaf e sistemas semelhantes mantidos por Estados, Distrito Federal ou Municípios, assegurado aos demais licitantes o direito de acesso aos dados nele constantes;
10.	O Decreto 5.450/2005 dispõe (grifado) :
Art. 14.Para habilitação dos licitantes, será exigida, exclusivamente, a documentação relativa:
 (...) 
Parágrafo único.A documentação exigida para atender ao disposto nos incisos I, III, IV e V deste artigo poderá ser substituída pelo registro cadastral no SICAF ou, em se tratando de órgão ou entidade não abrangida pelo referido Sistema, por certificado de registro cadastral que atenda aos requisitos previstos na legislação geral.
 (...) 
Art. 25. Encerrada a etapa de lances, o pregoeiro examinará a proposta classificada em primeiro lugar quanto à compatibilidade do preço em relação ao estimado para contratação e verificará a habilitação do licitante conforme disposições do edital.
 (...) 
§ 1º A habilitação dos licitantes será verificada por meio do SICAF, nos documentos por ele abrangidos, quando dos procedimentos licitatórios realizados por órgãos integrantes do SISG ou por órgãos ou entidades que aderirem ao SICAF.
§ 2º Os documentos exigidos para habilitação que não estejam contemplados no SICAF, inclusive quando houver necessidade de envio de anexos, deverão ser apresentados inclusive via fax, no prazo definido no edital, após solicitação do pregoeiro no sistema eletrônico.
11.	Nessa mesma linha, aIN-SG/MP 3/2018 (grifado) :
Art. 4º A verificação de conformidade para habilitação dos fornecedores em licitação, dispensa, inexigibilidade e nos contratos administrativos pertinentes à aquisição de bens e serviços, inclusive de obras e publicidade, e a alienação e locação poderá ser comprovada por meio de prévia e regular inscrição cadastral no Sicaf.
§ 1º Somente haverá a necessidade de comprovação do preenchimento de requisitos mediante apresentação dos documentos originais não-digitais quando houver dúvida em relação à integridade do documento digital.
 (...) 
Art. 21. O instrumento convocatório para as contratações públicas deverá conter cláusulas prevendo:
 (...) 
III - que a comprovação da regularidade fiscal e trabalhista, da qualificação econômico-financeira e da habilitação jurídica, conforme o caso, dar-se-á primeiramente por meio de consulta ao cadastro no Sicaf;
 (...) 
V - averificação online no Sicaf, na fase de habilitação, na modalidade licitatória estabelecida pela Lei nº 10.520, de 17 de julho de 2002; e
VI - prazo mínimo de 2 (duas) horas, a partir da solicitação do pregoeiro no sistema eletrônico, para envio de documentos de habilitação complementares, conforme prevê o § 2º do art. 25 do Decreto nº 5.450, de 31 de maio de 2005.
12.	É possível observar que o edital do PE 11/2019 mostra-se em consonância com as mencionadas disposições normativas, conforme subitens abaixo transcritos (peça 3, p. 8-9, grifado) :
8. DA HABILITAÇÃO
8.2. Não ocorrendo inabilitação, o Pregoeiro consultará o Sistema de Cadastro Unificado de Fornecedores - SICAF, em relação à habilitação jurídica, à regularidade fiscal, à qualificação econômica financeira e habilitação técnica, conforme o disposto nos arts. e 16 da Instrução Normativa SEGES/MP nº 03, de 2018.
8.4. Caso o Pregoeiro não logre êxito em obter a certidão correspondente por meio do sítio oficial, ou na hipótese de ela se encontrar vencida no referido sistema, o licitante será convocado a encaminhar, no prazo de 2 (duas) horas, documento válido que comprove o atendimento das exigências deste Edital, sob pena de inabilitação.
8.5. Os licitantes que não estiverem cadastrados no Sistema de Cadastro Unificado de Fornecedores - SICAF além do nível de credenciamento exigido pela Instrução Normativa SEGES/MP nº 3, de 2018, deverão apresentar a seguinte documentação relativa à Habilitação Jurídica e à Regularidade Fiscal e trabalhista, bem como a Qualificação Econômico-Financeira, nas condições descritas adiante.
13.	Nesse diapasão, entende-se plausível quando o representante questiona a exigência de documentação referente à habilitação que já se encontra cadastrada e válida no Sicaf e alega desrespeito à vinculação do ato administrativo ao instrumento convocatório.
14.	No caso em exame, ao julgar o recurso administrativo interposto pelo ora representante, o pregoeiro expressamente consignou como causa da inabilitação o não envio do contrato social e de suas alterações, da documentação comprobatória de seus administradores e da certidão de falência (peça 15, p. 4) .
15.	Todavia, pela leitura da peça, não é possível concluir, por exemplo, se o pregoeiro realizou consulta ao Sicaf, atendendo ao subitem 8.2 do edital, ou se analisou o e-mail em que o representante alega ter enviado toda a documentação exigida para fins de habilitação, após autorização expressa: "podem enviar através do email pregoeiro5@ufba.br" (peça 10, p. 52) .
16.	Da mesma forma, não se verifica, pela leitura das atas das sessões públicas, a convocação do licitante nos termos do subitem 8.4 do edital (peças 10, 13 e 17) . Em desacordo com o disposto no edital, o pregoeiro, além de não indicar a documentação faltante, exige de "todos os fornecedores que não leram o edital e com isso não enviaram a devida documentação para habilitação" o envio em trinta minutos, "sob pena de desclassificação", apesar de estar na fase de habilitação.
17.	Cabe esclarecer que, ainda que não haja obrigatoriedade de que o contrato social, a documentação comprobatória dos administradores e a certidão negativa de falência da empresa sejam incluídos no Sicaf da licitante, foi possível verificar que, no caso concreto, os referidos documentos da empresa Amende Comércio e Automação de Equipamentos Educacionais Ltda. constavam de seu cadastro (conforme consulta realizada por esta Unidade Técnica - peças 24-27) , o que poderia ter sido verificado pelo pregoeiro quando da consulta ao sistema. Além disso, o texto constante do item 8.5 do edital mostrou-se dúbio, levando ao entendimento de que se a empresa fosse cadastrada no Sicaf, não necessitaria apresentar nenhum dos documentos solicitados nos itens 8.6, 8.7 e 8.8 do edital.
18.	Verifica-se, ainda, o possível desrespeito aos princípios da competitividade e da economicidade, tendo em vista que as propostas inabilitadas do representante eram todas inferiores àquelas consideradas vencedoras (peça 10, p. 31, 37 e 39, e peça 21) :
		Amende (valores em reais) - A
	Vivacity (valores em reais) - B
	Diferença entre propostas (A/B-1) 

	item 12
	R$ 30.730,00
	R$ 55.200,00
	44,32%

	item 13
	R$ 29.990,00
	R$ 36.900,00
	18,72%

	item 14
	R$ 70.900,00
	R$ 71.600,00
	0,97%

19.	Considerando que, para cada item, está prevista a aquisição de três unidades, a diferença entre as propostas totaliza R$ 96.240,00. Além disso, a possibilidade de adesão por outros órgãos e entidades públicas (item 4 do Anexo III do edital - peça 3, p. 53) , pode ensejar adesões com valores superiores em R$ 192.480,00 (item 4.4 do Anexo III do edital) , totalizando possível despesa a maior que o devido no total de R$ 288.720,00.
20.	Diante de todo o exposto, entende-se configurado o pressuposto da plausibilidade jurídica.
21.	Feitas essas considerações, propõe-se deferir o pedido de medida cautelar, uma vez presentes os pressupostos do perigo da demora e da plausibilidade jurídica, essenciais para sua concessão, e por não restar evidenciado o perigo da demora reverso, considerando-se, ainda, a possibilidade de que ter sido excluída do certame proposta potencialmente mais vantajosa para a Administração.
22.	Por fim, entende-se pertinente realizar a oitiva da unidade jurisdicionada sobre os questionamentos acima para formação do juízo de mérito da presente representação.
E. Impacto dos Encaminhamentos Propostos
 (...) 
Análise:
23.	Com a proposta de medida cautelar, a entidade ficará, ao menos temporariamente, impedida de contratar esses kits didáticos (itens 12 a 14 do objeto) . Todavia, tal medida se faz necessária diante da possível inabilitação indevida da representante, o que poderá implicar gastos a maior desnecessários.
 (...) 
H. Proposta de Encaminhamento
24.	Em virtude do exposto, propõe-se:
24.1.	conhecer da representação, satisfeitos os requisitos de admissibilidade constantes no art. 113, § 1º, da Lei 8.666/1993, c/c os arts. 235 e 237, VII, do Regimento Interno deste Tribunal, e no art. 103, § 1º, da Resolução - TCU 259/2014;
24.2	deferir o pedido de concessão de medida cautelar, sem oitiva prévia, com fulcro no art. 276 do Regimento Interno/TCU, tendo em vista a existência dos elementos necessários para sua adoção, a fim de que a Universidade Federal da Bahia, em relação ao Pregão Eletrônico SRP 11/2019, não proceda à assinatura de contrato com a empresa declarada vencedora, Vivacity Tecnologia Ltda., decorrente da ata de registro de preços assinada em 25/7/2019, no tocante aos itens 12, 13 e 14, inclusive não permitindo adesões de outros órgãos e entidades públicas a esses itens, até a deliberação definitiva desta Corte;
24.3.	realizar a oitiva da Universidade Federal da Bahia, com amparo no art. 276, § 3º, c/c art. 250, V, todos do Regimento Interno/TCU, para que, no prazo de quinze dias, se pronuncie em relação aos pressupostos da cautelar deferida, e também quanto aos seguintes pontos relativos ao Pregão Eletrônico SRP 11/2019:
a)	inabilitação da empresa Amende Comércio e Automação de Equipamentos EducacionaisLtda., em função de não ter apresentado a documentação constante dossubitens 8.6 e 8.8.1 do edital, tendo em vista que, embora não haja obrigatoriedade de inclusão desses documentos no Sicaf do licitante, o pregoeiro poderia ter verificado que, no caso concreto, os referidos documentos da retromencionada empresa constavam de seu cadastro (conforme consulta realizada por esta Unidade Técnica - peças 24-27) , consoante previsto nos arts. 14, parágrafo único, e 25, § 1º, do Decreto 5.450/2005, no art. 4º, XIV, da Lei 10.520/2002, e no arts. 4º, caput e §1º, e21, III e V, da IN - SG/MP 3/2018, c/c o subitem 8.2 do edital, considerando, ainda, que o pregoeiro sequer deveria ter exigido documentação de quem estava cadastrado com o nível de credenciamento exigido pela IN - SG/MP 3/2018, conforme disposto no subitem 8.5 do edital;
b)	ausência de solicitação para envio de documentos específicos de habilitação complementares, com prazo mínimo de duas horas, em possível afronta ao disposto no art. 25, § 2º, do Decreto 5.450/2005, c/c o subitem 8.4 do edital, e no art. 21, VI, da IN - SG/MP 3/2018;
c) 	demais informações que julgar necessárias; e
d) 	designação formal de interlocutor que conheça da matéria para dirimir eventuais dúvidas, informando nome, função/cargo, e-mail e telefone de contato.
24.4.	realizar, nos termos do art. 276, § 3º, c/c art. 250, V, todos do Regimento Interno/TCU, a oitiva da sociedade empresária Vivacity Tecnologia Ltda. (CNPJ 03.452.360/0001-12) , para, no prazo de quinze dias, manifestar-se, caso queira, sobre os fatos constantes no subitem 24.3 retro, assim como sobre os pressupostos da cautelar pleiteada;
24.5.	alertar a Universidade Federal da Bahia quanto à possibilidade de o TCU vir a determinar a anulação dos atos decorrentes do certame, caso haja elementos suficientes para a decisão de mérito, que caracterizem afronta às normas legais e/ou a possibilidade de ocorrência de prejuízos à Administração;
24.6.	encaminhar cópia da presente instrução à Universidade Federal da Bahiae à sociedade empresária Vivacity Tecnologia Ltda., de maneira a embasar as suas respectivas respostas à oitiva; e
24.7.	comunicar ao representante a decisão que vier a ser prolatada."  (grifos do original) 
Mediante decisão à peça 30, proferida em 28/08/2019, acolhi a proposição da Selog, para, nos termos do art. 276 do RITCU, expedir a cautelar proposta, nos seguintes termos:
"10.		Ante o exposto, DECIDO:
10.1.		conhecer da presente Representação, com fulcro no artigo 237, inciso VII, do Regimento Interno do TCU c/c o artigo 113, § 1º, da Lei 8.666/1993;
10.2.		com fulcro no artigo 276 do Regimento Interno do TCU, determinar à Universidade Federal da Bahia, em caráter cautelar, que não proceda à assinatura de contrato com a empresa declarada vencedora, Vivacity Tecnologia Ltda., decorrente da ata de registro de preços assinada em 25/7/2019, oriunda do Pregão Eletrônico SPR 11/2019, no tocante aos itens 12, 13 e 14, inclusive não permita adesões de outros órgãos e entidades públicas a esses itens, ou, caso já tenha sido assinado tal avença ou permitida eventuais adesões, suspenda suas execuções, até que o TCU se pronuncie sobre o mérito do presente processo;
10.3.		nos termos do § 3º do artigo 276 do Regimento Interno do TCU, determinar a oitiva da Universidade Federal da Bahia, para que se pronuncie, em até quinze dias, acerca das questões veiculadas na petição inicial apresentada pela empresa Amende Comércio e Automação de Equipamentos Educacionais Ltda. EPP, relativas ao Pregão Eletrônico SPR 11/2019, em especial quanto aos seguintes tópicos:
10.3.1.	inabilitação da empresa Amende Comércio e Automação de Equipamentos Educacionais Ltda., em função de não ter apresentado a documentação constante dos subitens 8.6 e 8.8.1 do edital, tendo em vista que, embora não haja obrigatoriedade de inclusão desses documentos no Sicaf do licitante, o pregoeiro poderia ter verificado que, no caso concreto, os referidos documentos da retromencionada empresa constavam de seu cadastro (conforme consulta realizada pela Selog - peças 24-27) , consoante previsto nos arts. 14, parágrafo único, e 25, § 1º, do Decreto 5.450/2005, no art. 4º, XIV, da Lei 10.520/2002, e no arts. 4º, caput e §1º, e 21, III e V, da IN-SG/MP 3/2018, c/c o subitem 8.2 do edital, considerando, ainda, que o pregoeiro sequer deveria ter exigido documentação de quem estava cadastrado com o nível de credenciamento exigido pela IN-SG/MP 3/2018, conforme disposto no subitem 8.5 do edital;
10.3.2.	ausência de solicitação para envio de documentos específicos de habilitação complementares, com prazo mínimo de duas horas, em possível afronta ao disposto no art. 25, § 2º, do Decreto 5.450/2005, c/c o subitem 8.4 do edital, e no art. 21, VI, da IN - SG/MP 3/2018;
10.3.3.	demais informações que julgar necessárias; e
10.3.4.	designação formal de interlocutor que conheça da matéria para dirimir eventuais dúvidas, informando nome, função/cargo, e-mail e telefone de contato.
10.4.		nos termos do artigo 276, § 3º, c/c art. 250, inciso V, todos do Regimento Interno do TCU, determinar a oitiva da sociedade empresária Vivacity Tecnologia Ltda. (CNPJ 03.452.360/0001-12) , para, no prazo de quinze dias, manifestar-se, caso queira, sobre os fatos constantes nos presentes autos;
10.5.		alertar os responsáveis pelo Pregão Eletrônico SPR 11/2019, no âmbito da Universidade Federal da Bahia:
10.5.1.	de que a eventual consumação de irregularidades em razão do prosseguimento dos atos decorrentes do aludido certame sujeitará os respectivos agentes às sanções legais previstas na Lei n. 8.443/92; e
10.5.2.	quanto à possibilidade de o TCU vir a determinar a anulação dos atos decorrentes do referido certame, caso haja elementos suficientes para a decisão de mérito, que caracterizem afronta às normas legais e/ou a possibilidade de ocorrência de prejuízos à Administração.
10.6.		encaminhar cópia da presente decisão à Universidade Federal da Bahia e à sociedade empresária Vivacity Tecnologia Ltda., de maneira a embasar as suas respectivas respostas à oitiva; e
10.7.		dar ciência da presente decisão à representante.
		À Selog, para as providências determinadas com a devida urgência."
	É o Relatório.

8.1. Thomas Nicolas Chryssocheris (237917/OAB-SP) e outros, representando Amende Comércio e Automação de Equipamentos Educacionais Ltda.

Não atuou.

REPRESENTAÇÃO. SUPOSTA IRREGULARI-DADE CARACTERIZADA POR INABILITAÇÃO INDEVIDA DE LICITANTE. DEFERIMENTO DE MEDIDA CAUTELAR. REFERENDO.

REPRESENTAÇÃO (REPR)

Secretaria de Controle Externo de Aquisições Logísticas (Selog).

Submeto ao referendo deste Plenário, nos termos do art. 276, §1º, do Regimento Interno deste Tribunal, a medida cautelar por mim expedida em 28/08/2019, nos termos descritos no Relatório.
Reproduzo a seguir os respectivos fundamentos, conforme exarados em minha decisão à peça 30:
"5.		Inicialmente, cumpre conhecer o feito como Representação, uma vez que se encontram presentes os requisitos de admissibilidade, com fundamento no art. 113, § 1º, da Lei 8.666/1993, c/c o art. 237, VII, do Regimento Interno do TCU.
6.		Sobre as questões inquinadas, a análise de cognição sumária aponta para a presença dos requisitos necessários para a adoção da medida prevista no art. 276 do RI/TCU.
7.		O fumus boni iuris está consubstanciado na inabilitação da empresa representante, em razão da não apresentação de diversos documentos, os quais constavam de seu cadastro junto ao Sicaf (conforme consulta realizada pela Selog - peças 24-27) , fato esse que poderia ter sido verificado pelo Pregoeiro, quando da consulta ao aludido sistema, sendo que o edital do certame previa tal possibilidade.
8.		Também se encontra presente o periculum in mora, tendo em vista que a ata de registro de preços decorrente da referida licitação já foi firmada e existe a possibilidade iminente de assinatura de contratos dela decorrentes, sendo que as propostas inabilitadas da empresa representante eram todas inferiores àquelas consideradas vencedoras.
9.		Não se identificou periculum in mora reverso.
10.		Ante o exposto, DECIDO:
10.1.		conhecer da presente Representação, com fulcro no artigo 237, inciso VII, do Regimento Interno do TCU c/c o artigo 113, § 1º, da Lei 8.666/1993;
10.2.		com fulcro no artigo 276 do Regimento Interno do TCU, determinar à Universidade Federal da Bahia, em caráter cautelar, que não proceda à assinatura de contrato com a empresa declarada vencedora, Vivacity Tecnologia Ltda., decorrente da ata de registro de preços assinada em 25/7/2019, oriunda do Pregão Eletrônico SPR 11/2019, no tocante aos itens 12, 13 e 14, inclusive não permita adesões de outros órgãos e entidades públicas a esses itens, ou, caso já tenha sido assinado tal avença ou permitida eventuais adesões, suspenda suas execuções, até que o TCU se pronuncie sobre o mérito do presente processo;
10.3.		nos termos do § 3º do artigo 276 do Regimento Interno do TCU, determinar a oitiva da Universidade Federal da Bahia, para que se pronuncie, em até quinze dias, acerca das questões veiculadas na petição inicial apresentada pela empresa Amende Comércio e Automação de Equipamentos Educacionais Ltda. EPP, relativas ao Pregão Eletrônico SPR 11/2019, em especial quanto aos seguintes tópicos:
10.3.1.	inabilitação da empresa Amende Comércio e Automação de Equipamentos Educacionais Ltda., em função de não ter apresentado a documentação constante dos subitens 8.6 e 8.8.1 do edital, tendo em vista que, embora não haja obrigatoriedade de inclusão desses documentos no Sicaf do licitante, o pregoeiro poderia ter verificado que, no caso concreto, os referidos documentos da retromencionada empresa constavam de seu cadastro (conforme consulta realizada pela Selog - peças 24-27) , consoante previsto nos arts. 14, parágrafo único, e 25, § 1º, do Decreto 5.450/2005, no art. 4º, XIV, da Lei 10.520/2002, e no arts. 4º, caput e §1º, e 21, III e V, da IN-SG/MP 3/2018, c/c o subitem 8.2 do edital, considerando, ainda, que o pregoeiro sequer deveria ter exigido documentação de quem estava cadastrado com o nível de credenciamento exigido pela IN-SG/MP 3/2018, conforme disposto no subitem 8.5 do edital;
10.3.2.	ausência de solicitação para envio de documentos específicos de habilitação complementares, com prazo mínimo de duas horas, em possível afronta ao disposto no art. 25, § 2º, do Decreto 5.450/2005, c/c o subitem 8.4 do edital, e no art. 21, VI, da IN - SG/MP 3/2018;
10.3.3.	demais informações que julgar necessárias; e
10.3.4.	designação formal de interlocutor que conheça da matéria para dirimir eventuais dúvidas, informando nome, função/cargo, e-mail e telefone de contato.
10.4.		nos termos do artigo 276, § 3º, c/c art. 250, inciso V, todos do Regimento Interno do TCU, determinar a oitiva da sociedade empresária Vivacity Tecnologia Ltda. (CNPJ 03.452.360/0001-12) , para, no prazo de quinze dias, manifestar-se, caso queira, sobre os fatos constantes nos presentes autos;
10.5.		alertar os responsáveis pelo Pregão Eletrônico SPR 11/2019, no âmbito da Universidade Federal da Bahia:
10.5.1.	de que a eventual consumação de irregularidades em razão do prosseguimento dos atos decorrentes do aludido certame sujeitará os respectivos agentes às sanções legais previstas na Lei n. 8.443/92; e
10.5.2.	quanto à possibilidade de o TCU vir a determinar a anulação dos atos decorrentes do referido certame, caso haja elementos suficientes para a decisão de mérito, que caracterizem afronta às normas legais e/ou a possibilidade de ocorrência de prejuízos à Administração.
10.6.		encaminhar cópia da presente decisão à Universidade Federal da Bahia e à sociedade empresária Vivacity Tecnologia Ltda., de maneira a embasar as suas respectivas respostas à oitiva; e
10.7.		dar ciência da presente decisão à representante.
		À Selog, para as providências determinadas com a devida urgência."
Assentadas as razões da cautelar sob exame, submeto-as a este Plenário para o necessário referendo, nos termos do art. 276, §1º, do Regimento Interno deste Tribunal.
	Do exposto, VOTO por que seja acolhido o Acórdão que ora submeto a este Colegiado.
TCU, Sala das Sessões Ministro Luciano Brandão Alves de Souza, em 4 de setembro de 2019.
RAIMUNDO CARREIRO 
Relator